【裁判字號】    94,上易,633
【裁判日期】    950127
【裁判案由】    違反毒品危害防制條例
【裁判全文】
臺灣高等法院臺南分院刑事判決         94年度上易字第633號
上  訴  人  臺灣臺南地方法院檢察署檢察官
被      告  甲○○
                    現於臺灣臺南監獄臺南分監執行中
上列上訴人因被告違反毒品危害防制條例案件，不服臺灣臺南地
方法院93年度易字第955號中華民國94年10月28日第一審判決（
起訴案號：臺灣臺南地方法院檢察署93年度毒偵字第1923號），
提起上訴暨聲請併辦（併辦案號：臺灣臺南地方法院檢察署94年
度毒偵緝字第334號），本院判決如下：
    主  文
原判決撤銷。
甲○○連續施用第二級毒品，累犯，處有期徒刑陸月，如易科罰
金，以參佰元即新臺幣玖佰元折算壹日。
    事  實
一、甲○○於八十七年間，因妨害自由案件，經本院判處有期徒
    刑六月確定，並於九十一年三月六日易科罰金執行完畢。其
    復因施用毒品案件，經原審法院以九十年毒聲字第四二四號
    裁定送觀察勒戒後，認有繼續施用傾向，復以九十年毒聲字
    第六三八號裁定令入戒治處所強制戒治，後經以九十年毒聲
    字第二二八四號裁定停止戒治，所餘期間付保護管束，九十
    年十二月十三日停止處分，並於九十一年三月二十日期滿，
    未經撤銷，以執行完畢論，經臺灣臺南地方法院檢察署檢察
    官於九十一年四月二日以九十一年度戒毒偵字第一五五號不
    起訴處分。
二、詎甲○○仍不知悔改，於前開有期徒刑執行完畢後五年內，
    竟基於施用第二級毒品安非他命之概括犯意，自九十三年三
    月六日起至九十四年四月十九日下午七時許止，在臺南縣市
    及臺南縣永康市○○路一０一巷十四號住處等地，以將安非
    他命置放在燈泡裡以火燒烤吸食所產生煙霧之方式，施用第
    二級毒品安非他命多次。嗣於九十三年三月七日凌晨二時四
    十四許，由警經同意對其採集尿液送驗，其尿液呈甲基安非
    他命陽性反應，以及九十四年四月二十日下午一時三十分在
    臺南縣逮永康市○○街四八六號查獲。
四、案經臺南市警察局第一分局、第三分局報請臺灣臺南地方法
    院檢察署檢察官偵查起訴暨聲請併案審理。
    理  由
一、前揭事實，業據被告甲○○於本院審理時坦承不諱，且被告
    經警查獲之時所採集之二次尿液，分別經送請臺灣檢驗科技
    股份有限公司檢驗之結果，確呈甲基安非他命之陽性反應，
    有該公司九十三年三月十七日濫用藥物檢驗報告及列管毒品
    人口尿液檢體採集送驗紀錄表各一紙，以及長榮大學所出具
    確認報告一紙附卷可稽；是被告之自白核與事實相符，堪信
    為真實。
二、被告前因施用毒品案件，經原審法院以九十年毒聲字第四二
    四號裁定送觀察勒戒後，認有繼續施用傾向，並經該院以九
    十年毒聲字第六三八號裁定令入戒治處所強制戒治，復經以
    九十年毒聲字第二二八四號裁定停止戒治，所餘期間付保護
    管束，九十年十二月十三日停止處分，並於九十一年三月二
    十日期滿，未經撤銷，以執行完畢論，經臺灣臺南地方法院
    檢察署檢察官於九十一年四月二日以九十一年度戒毒偵字第
    一五五號不起訴處分確定，有臺灣高等法院被告前案紀錄表
    可按。其於強制戒治完畢後五年內再犯毒品危害防制條例第
    十條之罪，應無疑義。從而，本件事證明確，被告犯行應堪
    認定。
三、按安非他命係屬第二級毒品，毒品危害防制條例第二條第二
    項定有明文。核被告所為，係犯同條例第十條第二項之施用
    第二級毒品罪。被告所為數行為，時間緊接，所犯罪名相同
    ，顯係出於概括之犯意為之，為連續犯，爰依刑法第五十六
    條之規定以一罪論，並加重其刑。其持有安非他命後，進而
    施用，其持有行為應被其施用之行為所吸收，不另論罪。又
    被告前因妨害自由案件，經法院判處有期徒刑六月確定，於
    九十一年三月六日易科罰金執行完畢，有臺灣高等法院被告
    前案紀錄表可按，其於有期徒刑執行完畢後五年以內再犯有
    期徒刑以上之罪，為累犯，依法加重其刑。
四、原審以被告罪證明確，因予論罪科刑，固非無見，惟被告於
    九十三年三月日七日為警查獲後仍繼續施用第二級毒品，原
    判決未及審酌檢察官聲請併辦部分（臺灣臺南地方法院檢察
    署九十四年度毒偵緝字第三三四號），自有未洽。檢察官上
    訴意旨，執以指摘原判決不當，為有理由，應由本院撤銷改
    判。爰審酌被告因施用毒品案件，經強制戒治後，竟再繼續
    施用毒品，顯見意志不堅，惟其犯罪係戕害自身，尚未害及
    他人，所犯情節，及犯後坦認犯行等一切情狀，量處如主文
    第二項所示之刑，並諭知如易科罰金之折算標準，以資懲儆
據上論斷，應依刑事訴訟法第三百六十九條第一項前段、第三百
六十四條、第二百九十九條第一項前段，毒品危害防制條例第十
條第二項，刑法第十一條前段、第五十六條、第四十七、第四十
一條前段，罰金罰鍰提高標準條例第二條，現行法規所定貨幣單
位折算新臺幣條例第二條，判決如主文。
本案經檢察官蘇南桓到庭執行職務。
中    華    民    國    95    年     1     月   27   日
                  刑事第二庭    審判長法  官  葉居正
                                      法  官  高明發
                                      法  官  李文福
以上正本證明與原本無異。
不得上訴。
                                      書記官  李良倩
中    華    民    國    95    年     1     月   27   日
附錄：本判決論罪法條
毒品危害防制條例第十條第二項：
施用第二級毒品者，處三年以下有期徒刑。


司法院資訊處製作；財團法人民間司法改革基金會備份。
